臺灣高等法院高雄分院刑事裁定　　　　　　　　　　　九十三年度交抗字第四七號
　　抗　告　人　甲○○
　　即受處分人
右列抗告人因違反道路交通管理處罰條例案件，不服臺灣高雄地方法院中華民國九十
三年四月十六日裁定（九十三年度交聲字第一六五號），提起抗告，本院裁定如左：
    主  文
抗告駁回。
    理  由
一、抗告意旨略以：抗告人於民國九十三年二月二十日十七時許，騎車行經高雄市○
    ○○○○路口，被警員攔下，並對抗告人進行酒精濃度檢測，抗告人並無不服取
    締，均配合作酒精濃度之測試，惟測試多次均無酒精濃度超過標準值之反應，抗
    告人要求查看檢測，惟員警當時並未讓抗告人查看，亦未將其結果告知抗告人，
    即要求抗告人在舉發單上簽名，抗告人並沒有酒精濃度超過，警員所舉發違規之
    事實尚有爭議，原審法院未詳查遽為裁定，殊嫌率斷云云。
二、按汽車駕駛人，駕駛汽車經測試檢定有酒精濃度超過規定標準之情形者，處新臺
    幣一萬五千元以上六萬元以下罰鍰，並當場禁止其駕駛及吊扣其駕駛執照一年，
    道路交通管理處罰條例第三十五條第一項第一款定有明文。又汽車駕駛人有飲用
    酒類或其他類似物後其吐氣所含酒精濃度超過每公升零點二五毫克或血液中酒精
    濃度超過百分之零點零五以上者，不得駕車，道路交通安全規則第一百十四條第
    二款亦定有明文。
三、經查，抗告人於九十三年二月二十日十七時許，騎乘車號0000000號重型
    機車行經高雄市○○○○○路口時，為警發現其係騎乘業已註銷牌照之重型機車
    ，遂予攔檢，並發現其有酒味，經以礦泉水漱口後，進行酒精濃度測試，因抗告
    人於第一、二次檢測時吹氣量不足，第三次始檢測其呼氣酒精濃度為每公升零點
    三六毫克，逾越法定標準（規定標準：零點二五至零點四ＭＧ＼Ｌ），遂將測定
    值列表交予抗告人查看無訛，並在測試表及舉發違反道路交通管理事件通知單上
    簽名等情，有高雄市政府警察局交通大隊第六分隊以高市警交字第Ｂ00000
    000號舉發違反道路交通管理事件通知單、電腦酒精測定報告各一紙，及高雄
    市政府警察局交通警察大隊九十三年三月十八日高市警交三字第０九三０００三
    三九０號函在卷可考。從而抗告人有呼氣酒精濃度超過規定標準，應堪認定。抗
    告人前揭抗告意旨指，測試多次均無酒精濃度超過標準值之反應，抗告人要求查
    看檢測，惟員警當時並未讓抗告人查看，亦未將其結果告知抗告人，即要求抗告
    人在舉發單上簽名，抗告人並沒有酒精濃度超過，警員所舉發違規之事實尚有爭
    議云云，然前開高雄市政府警察局交通大隊九十三年三月十八日高市警交三字第
    ０九三０００三三九０號函，業已說明經以「礦泉水漱口後，進行酒精濃度測試
    ，因抗告人於第一、二次檢測時吹氣量不足，第三次始檢測其呼氣酒精濃度為每
    公升０點三六毫克，將測定值列表後，交予違規人親視無訛後簽名，並當場舉發
    」，是以抗告人既在測定值表及違規通知單簽名，應已了解其酒精濃度超過標準
    值，豈是當時並未讓抗告人看測試表，亦未將其結果告知抗告人？抗告人之抗告
    顯然無理由。從而原審法院認高雄市政府警察局交通警察大隊函覆意見所述，堪
    予採信，且抗告人坦承於舉發當日十二時許喝酒，十六時三十分許即為警攔查，
    嗣於同日十七時許方始進行檢測，測出其呼氣酒精濃度為每公升零點三六毫克，
    逾越法定標準，抗告人已於受測後，親自檢視並簽署姓名於檢測報告紙「被測人
    」一欄上，是其簽名之際即應察知檢測結果，是其辯稱員警並未出示酒精測試結
    果即要伊簽名云云，不足採信，原審認抗告人之異議無理由，以裁定駁回其異議
    ，經核並無違誤，抗告人之抗告並無理由，應予駁回。
四、據上論結，應依道路交通案件處理辦法第二十六條、刑事訴訟法第四百十二條，
    裁定如主文。
中      華      民      國    九十三    年      五      月     十九     日
                              臺灣高等法院高雄分院刑事第一庭
                                  審判長法官  王光照
                                        法官  洪慶鐘
                                        法官  曾玉英
右正本證明與原本無異。
不得再抗告。
                                  法院書記官  黃麗蓉
中      華      民      國    九十三    年      五      月     十九     日
